【裁判字號】    99,審聲,149
【裁判日期】    990426
【裁判案由】    停止執行
【裁判全文】
臺灣臺北地方法院民事裁定             99年度審聲字第149號
聲  請  人  乙○○
相  對  人  甲○○
上列當事人間聲請停止執行事件，本院裁定如下：
    主  文
聲請人供擔保新臺幣捌萬捌仟肆佰捌拾元後，本院九十八年度司
執字第一００二四四號執行事件之強制執行程序，於本院九十九
年度審再字第六號事件判決確定前應暫予停止。
    理  由
一、按有回復原狀之聲請，或提起再審或異議之訴，或對於和解
    為繼續審判之請求，或提起宣告調解無效之訴、撤銷調解之
    訴、或對於許可強制執行之裁定提起抗告時，法院因必要情
    形，或依聲請定相當並確實擔保，得為停止強制執行之裁定
    ，強制執行法第18條第2項定有明文。
二、本件聲請人以其經向本院提起再審之訴為理由，聲請裁定停
    止98年度司執字第100244號拆屋還地事件之強制執行。經本
    院調取該執行卷宗及99年度審再字第6號之訴訟卷宗審究後
    ，認為如不停止執行時，聲請人恐受有無法回復之損害，應
    認聲請人之聲請為有理由，應予准許。而系爭執行事件之執
    行名義，關於聲請人之部分係命聲請人應將系爭增建物拆除
    ，並將占用台北市文山區○○○○段428號土地（下稱系爭土
    地）面積9.56平方公尺返還相對人及其他共有人，自應認相
    對人因本件供擔保停止執行所受之損害，係該遭占用土地無
    法使用，致受有相當租金之損害。本院審酌98年度司執字第
    100244號卷所附系爭土地公告現值為平方公尺新台幣（下同
    ）95,200元，故本件訴訟標的價額應認定為910,112元，未
    逾150萬元，是聲請人所提起之再審之訴為不得上訴三審案
    件，參考各級法院辦案期限實施要點規定，第一、二審通常
    程序審判案件之期限分別為1年4個月、2年，共計3年4個月
    ，因本件停止強制執行期間，相對人可能遭受損害為無法即
    時因強制執行滿足其債權期間所生無法使用系爭土地之利益
    。又按城市地方房屋之租金，以不超過土地及其建築物申報
    總價年息10％為限，土地法第97條亦定有明文。系爭土地之
    申報地價為每平方公尺27,760元，如以土地申報總價年息10
    ％計算每月相當於租金損害，則每月之金額為2,212元（計
    算式：
    27, 760X9.56X10％/12=2,212，元以下四捨五入）。聲請人
    聲請停止執行所應提供擔保金額，則應以再審之訴確定終結
    時之金額為適當，故本件爰酌定聲請人應供擔保金額為
    88,480元（計算式：2,212X40=88,480）。自應由聲請人為
    相對人提供前開擔保金額後，方得停止執行。
三、爰依強制執行法第18條第2項裁定如主文。
中    華    民    國    99    年    4     月    26    日
                  民事第六庭    法  官  黃柄縉
以上正本係照原本作成
如對本裁定抗告須於裁定送達後10日內向本院提出抗告狀，並繳
納抗告費新臺幣1,000元
中    華    民    國    99    年    4     月    26    日
                                書記官  洪仕萱

司法院資訊處製作；財團法人民間司法改革基金會備份。
